# 是否纳入合并报表范围的问题

提问人：秦巴散人 时间：2020-04-07 08:05:24
请教陈版。A公司收购B公司100%股权，A公司与B公司原股东签订协议约定：1.先办理B公司的股权过户转让手续；2.由于B公司遗留问题较多，暂不支付股权转让价款，由A公司委派的管理层对遗留问题进行清理，根据清理结果确定最终转让价款；3.设定清理期限 2 年；4.清理期限内，B公司的经营收益或亏损归原股东；5.清理期限内，B公司每年支付A公司管理费 500 万元。 目前，已办理工商变更登记并改组董事会，A公司成为B公司的股东，也已委派管理层进驻B公司。在此情况下，A公司能否将B公司纳入合并报表范围内？ 非常感谢。

回答人：chenyiwei
我理解这种情况下，在该 2 年期间内，相当于A托管了B公司，但托管期间损益归属原股东。假设该安排有合理理由，则在该 2 年期间内，A实际上只是提供托管服务，但B的经营盈亏与A无关，再加上股权转让款尚未支付，A在B中尚不具有重大经济利益，故A对B具有控制权的可能性不大。